# 请教陈版，对于重大价内看跌期权的理解

提问人：Manson_Luci 时间：2016-11-18 15:02:12
背景：ABS项目，基础资产为应收账款，但合同条款中约定：“在专项计划设立日起满XX月后的首个兑付日，如基础资产项下存在未偿应收账款导致次级资产支持证券未能于预期到期日到期的，买方有权要求卖方以公允价值回购未偿应收账款对应的基础资产，各卖方如有异议应向计划管理人说明理由，由计划管理人审议后决定。此时公允价值回购的回购起算日为前述兑付日的前一个回收款转付日。”金融资产转移准则讲解规定：附重大价外看跌期权（或重大价外看涨期权）的金融资产出售。企业将金融资产出售，同时与购买方之间签订看跌（或看涨）期权合约，但从合约条款判断，由于该期权为重大价外期权，致使到期时或到期前行权的可能性极小，此时可以认定企业已经转移了该项金融资产所有权上几乎所有的风险和报酬，因此，应当终止确认该金融资产。 附重大价内看跌期权的金融资产出售。企业将金融资产出售，同时按照与购买方之间签订的看跌期权合约，购买方有权将该金融资产返售给该企业，但从合约条款判断，由于该看跌期权为重大价内期权，致使购买方到期时或到期前很可能会行权，此时可以认定企业保留了该项金融资产所有权上几乎所有的风险和报酬，因此，不应当终止确认该金融资产。 问题：请教，该条款应如何认定为重大价内还是价外看跌期权？该金融资产（应收账款）是否可以终止确认？即是否会对出表构成实质性障碍？

回答人：chenyiwei
理论上说，如果涉及回购条款，但回购价格为回购当时该标的资产的公允价值，也不附有其他特殊条款，则按公允价值的回购选择权不应成为出表的障碍。但在实际操作中，这个“公允价值”如何确定是大有玄机的，个人就遇到过名义上是公允价值回购，但同时约定的公允价值计量方法完全不符合公允价值定义的例子（例如在测算未来现金流量时，以剩余的合同现金流量作为未来预期现金流量，未考虑债务人信用风险的影响）。所以对此还是建议谨慎对待，至少要分析清楚这个回购价格是如何确定的。